【裁判字號】    99,裁,2794
【裁判日期】    991111
【裁判案由】    稅捐稽徵法
【裁判全文】
最  高  行  政  法  院  裁  定
                                      99年度裁字第2794號
聲  請  人  英屬維京群島商．漢登企業有限公司臺灣分公司
代  表  人  孔金康
訴訟代理人  林昇平
            李佳華
上列聲請人因與相對人財政部臺北市國稅局間稅捐稽徵法事件，
對於中華民國98年9月24日本院98年度裁字第2284號裁定，聲請
再審，本院裁定如下：
   主  文
再審之聲請駁回。
再審訴訟費用由聲請人負擔。
    理  由
一、按對於確定裁定聲請再審，應依行政訴訟法第283條準用第
    277條第1項第4款之規定表明再審理由，此為必須具備之程
    式。所謂表明再審理由，必須指明確定裁定有如何合於再審
    事由之具體情事，始為相當。倘僅泛言有何條款之再審事由
    ，而無具體情事者，尚難謂已合法表明再審理由。如未表明
    再審理由，法院無庸命其補正。
二、本件聲請人主張本院98年度裁字第2284號確定裁定有行政訴
    訟法第273條第1項第1款、第14款所定事由，對之聲請再審
    ，其聲請意旨略以：聲請人與訴外人英屬維京群島商銀鯨股
    份有限公司臺灣分公司（下稱銀鯨公司）所訂專櫃廠商合約
    係屬買賣契約，民國88年至91年間申報營業加值總額5,978,
    225元，與相對人以銷售勞務（店面分租銀鯨公司）認定之
    政府營業稅稅收金額完全相同，並不影響國家之營業稅國庫
    收入，相對人認聲請人以買賣關係定性開立發票，而與故意
    或過失相連結，實與行政罰法第7條規定有所不符。再者，
    聲請人與銀鯨公司之實質法律關係與百貨公司專櫃銷售之法
    律關係相同，為混合性無名契約，然相對人只允許百貨公司
    及其供應商之開立發票模式、申報模式，卻不允許聲請人循
    相同模式開立發票並申報，與公平原則有所違背。又原確定
    判決認聲請人與銀鯨公司間之專櫃銷售型態，屬財政部77年
    4月2日台財稅字第761126555號函釋之租賃關係，否認聲請
    人主張之買賣關係，然查財政部已於98年3月19日以台財稅
    字第09804521880號令不再援引適用；況且司法院釋字第640
    號解釋明白闡釋，稅捐稽徵程序，除有法律明確授權外，不
    得以命令為不同規定，或逾越法律，否則即有違租稅法律主
    義，本件相對人以上開函釋改變稽徵程序，增加聲請人法律
    所無規定之負擔，與憲法第19條及第23條比例原則顯相違背
    等語。經核其聲請狀內表明之再審理由，無非說明其對於前
    訴訟程序確定裁判不服之理由，而對於上開確定裁定究有如
    何合於行政訴訟法第273條第1項第1款及第14款規定之具體
    情事，則未據敘明，依上開規定及說明，其聲請自非合法。
三、據上論結，本件聲請為不合法。依行政訴訟法第283條、第
    278條第1項、第104條、民事訴訟法第95條、第78條，裁定
    如主文。
中    華    民    國    99    年    11    月    11    日
                    最高行政法院第六庭
                        審判長法官  吳  明  鴻
                              法官  林  茂  權
                              法官  侯  東  昇
                              法官  黃  秋  鴻
                              法官  陳  國  成

以  上  正  本  證  明  與  原  本  無  異
中    華    民    國    99    年    11    月    12    日
                              書記官  葛  雅  慎

司法院資訊處製作；財團法人民間司法改革基金會備份。
